臺灣士林地方法院民事裁定
111年度消債更字第61號
債  務  人  溫邦喆（原名溫馗任，改為陳馗任，再改為陳柏 


代  理  人  張嘉敏律師
上列債務人聲請更生事件，本院裁定如下：
    主  文
債務人溫邦喆（原名溫馗任，改為陳馗任，再改為陳柏叡，又改
為溫柏叡，再改為溫邦喆）自民國一百一十一年八月二十三日十
七時起開始更生程序。
命司法事務官進行本件更生程序。
    理  由
一、按債務人對於金融機構負債務者，在聲請更生前，應向最大
    債權金融機構請求協商債務清償方案，或向其住、居所地之
    法院或鄉、鎮、市、區調解委員會聲請債務清理之調解，消
    費者債務清理條例（下稱消債條例）第151條第1項定有明文
    。次按債務人不能清償債務或有不能清償之虞，且無擔保或
    無優先權之本金及利息債務總額未逾新臺幣（下同）1,200
    萬元者，於法院裁定開始清算程序或宣告破產前，得向法院
    聲請更生，此觀消債條例第3條、第42條第1項規定自明。又
    法院開始更生程序之裁定，應載明其年、月、日、時，並即
    時發生效力；法院裁定開始更生程序後，得命司法事務官進
    行更生程序，復為消債條例第45條第1項、第16條第1項所明
    定。
二、聲請意旨略以：伊有不能清償債務之虞，前已向本院聲請債
    務清理之調解，惟調解不成立。又伊無擔保或無優先權之本
    息債務總額未逾1,200萬元，復未經法院裁定開始清算程序
    及宣告破產，爰聲請更生等語。
三、經查，債務人主張之上開事實，有債務人現戶全戶戶籍謄本
　　（見本院110年度司消債調字第359號卷，下稱調解卷，第4
    頁及背面、本院卷第136、138頁）、財團法人金融聯合徵信
    中心當事人綜合信用報告之債務清理條例前置協商專用債權
    人清冊（見調解卷第9至10頁）、財團法人金融聯合徵信中
    心當事人綜合信用報告（見調解卷第11至19頁）、民國109
    至110年度綜合所得稅各類所得資料清單（見調解卷第21頁
    、本院卷第48頁）、全國財產稅總歸戶財產查詢清單（見調
    解卷第22頁）、勞動部勞工保險局勞工保險異動查詢（見調
    解卷第23至24頁）、調解不成立證明書（見調解卷第45頁）
    、臺北市政府社會局111年5月2日北市社婦幼字第111306929
    8號函（見本院卷第38頁）、勞動部勞工保險局111年5月9日
    保費資字第11113196460號函及附件勞保職保被保險人投保
    資料表（見本院卷第40、42頁）、機車行照影本及車輛異動
    登記書（見本院卷第50頁）、機車估價單（見本院卷第52頁
    ）、108年11月起迄今之存摺封面及內頁影本（見本院卷第5
    4至116頁）、在職證明書及收入切結書（見本院卷第118、1
    20、122、124、195頁）、育兒津貼網路查詢資料（見本院
    卷第126頁）、勞工退休金、勞保年金及就保給付網路查詢
    資料（見本院卷第128、130、132頁）、臺北市○○區○○段○○
    段00000○號建物謄本（見本院卷第134頁）、受扶養人109至
    110度綜合所得稅各類所得資料清單及全國財產稅總歸戶財
    產查詢清單（見本院卷第142、144、146頁）、債務人配偶
    勞動部勞工保險局勞工保險異動查詢（見本院卷第148至150
    頁）、債務人配偶109至110度綜合所得稅各類所得資料清單
    及全國財產稅總歸戶財產查詢清單（見本院卷第152至153、
    156頁）、債務人配偶收入證明文件（見本院卷第154頁）、
    集保戶往來參加人明細資料表（見本院卷第165頁）、保管
    帳戶客戶餘額表（見本院卷第167、169頁）、客戶存券異動
    明細表（見本院卷第171頁）、投資人於各專戶無資料明細
    表（見本院卷第173頁）、投資人於清算交割銀行未開戶明
    細表（見本院卷第175頁）、中華民國人壽保險商業同業公
    會投保查詢資料（見本院卷第179頁）在卷可稽，堪認屬實
    。債務人居住於臺北市北投區，名下財產有機車3輛其中1輛
    已報廢（見本院卷第50頁），又債務人為臨時工，每月收入
    不固定（見本院卷第45、195頁），每月必要支出含扶養費
    約28,303元（見本院卷第45頁），依債務人之債務總金額達
    295,762元（見調解卷第2頁）觀之，綜合評估債務人財產、
    信用及勞力等狀況，堪認債務人有不能清償債務之虞。此外
    ，復查無消債條例第6條第3項、第8條或第46條各款所定駁
    回更生聲請之事由，債務人聲請更生，應屬有據，爰依首揭
    規定，裁定其應予開始更生程序，並命司法事務官進行本件
    更生程序。
四、爰裁定如主文。
中　　華　　民　　國　　111 　年　　8 　　月　　23　　日
                  民事第三庭  法  官  陳世源
以上正本係照原本作成。
本件裁定不得抗告。
中　　華　　民　　國　　111 　年　　8 　　月　　23　　日
                              書記官  吳婉萱